【裁判字號】    92,訴,1425
【裁判日期】    920724
【裁判案由】    毒品危害防制條例
【裁判全文】
臺灣高雄地方法院刑事判決                        九十二年度訴字第一四二五號
    公  訴  人  臺灣高雄地方法院檢察署檢察官
    被      告  甲○○
右列被告因違反毒品危害防制條例案件，經檢察官聲請簡易判決處刑（九十二年度毒
偵字第五六四號），本院認不宜以簡易判決處刑（九十二年度簡字第一七八七號），
適用通常程序判決如左：
    主  文
甲○○施用第一級毒品，處有期徒刑捌月，扣案之殘餘海洛因之殘渣袋壹只（量微無
法析離秤重）沒收銷燬之、注射針筒壹支沒收；又施用第二級毒品，處有期徒刑伍月
。應執行有期徒刑壹年，扣案之殘餘海洛因之殘渣袋壹只（量微無法析離秤重）沒收
銷燬之、注射針筒壹支沒收。
    事  實
一、甲○○曾於民國八十二年間因違反肅清煙毒條例等案件，經本院判處有期徒刑三
    年五月確定，並於八十六年七月二十一日縮短刑期假釋期滿執行完畢（未構成累
    犯）；復因施用毒品案件，經本院以八十七年度毒聲字第六七九號裁定令入戒治
    處所施以強制戒治一年，嗣經臺灣高雄地方法院檢察署檢察官於八十八年七月二
    十二日以八十八年度戒毒偵字第七號因甲○○強制戒治中交付保護管束期滿而為
    不起訴處分確定在案。詎仍不知悔改，竟於九十二年一月十六日凌晨四時許，在
    高雄縣彌陀鄉○○路光明巷二號住處，以將第一級毒品海洛因摻入注射針筒內，
    再用以注射自己身體之方式及將第二級毒品安非他命置放在錫箔紙上用火燒烤，
    再吸食其所產生煙氣之方式，分別施用第一級毒品海洛因及第二級毒品安非他命
    一次。嗣於九十二年一月十七日下午五時三十分許，為警在高雄縣梓官鄉○○○
    街十五號九樓之一處查獲，並扣得殘餘海洛因之殘渣袋一只及其所有預備供施用
    第一級毒品海洛因所用之注射針筒一支。復經依本院以九十二年度毒聲字第一九
    八四號裁定送臺灣屏東戒治所強制戒治中。
二、案經高雄市政府警察局三民第一分局移送臺灣高雄地方法院檢察署檢察官聲請簡
    易處刑。
    理  由
一、右揭事實，業據被告甲○○於本院審理時坦承不諱，且其為警查獲時所採之尿液
    經送請高雄市立凱旋醫院檢驗結果，確呈嗎啡及甲基安非他命陽性反應，此有該
    院九十二年二月十一日高市凱醫檢字第○○八三六號煙毒尿液檢驗成績書及毒品
    危害防制條例案件尿液送驗編號與真實姓名對照表各一紙附卷可稽，並有被告為
    警查獲時扣案之殘餘海洛因之殘渣袋一只及注射針筒一支可資佐證。又扣案之殘
    餘海洛因之殘渣袋一只，經送請高雄醫學大學附設中和紀念醫院檢驗結果，確含
    有海洛因成分，有該院九十二年六月二十四日編號第九二○六─四三八號檢驗報
    告一紙附卷可證，被告自白核與事實相符，應堪採信。而被告前因施用毒品案件
    ，經本院以八十七年度毒聲字第六七九號裁定令入戒治處所施以強制戒治一年，
    嗣經臺灣高雄地方法院檢察署檢察官於八十八年七月二十二日以八十八年度戒毒
    偵字第七號因甲○○強制戒治中交付保護管束期滿而為不起訴處分確定等情，有
    臺灣高雄地方法院檢察署刑案資料查註紀錄表及臺灣高等法院被告全國前案紀錄
    表各一份在卷足憑，其於強制戒治期滿為不起訴處分後，五年內再犯毒品危害防
    制條例第十條第一項、第二項之罪，經本院以九十二年度毒聲字第一九八四號裁
    定令入戒治處所施以強制戒治一年，亦有本院九十二年度毒聲字第一九八四號強
    制戒治裁定書一紙附卷可憑，本件事證明確，被告犯行洵堪認定。
二、查海洛因、安非他命係毒品危害防制條例第二條第二項第一款及第二款所稱之第
    一級毒品及第二級毒品，核被告甲○○施用海洛因及安非他命之行為，係犯該條
    例第十條第一項、第二項之施用第一級毒品罪及施用第二級毒品罪。被告持有海
    洛因、安非他命後，進而施用，其持有之低度行為應為施用之高度行為所吸收，
    不另論罪。被告所犯上開二罪間，犯意各別，行為互異，應予分論併罰。爰審酌
    被告素行不良，已有違反肅清煙毒條例前科紀錄，且前曾因施用毒品，經強制戒
    治期滿由檢察官為不起訴處分確定後，仍不知悔改警惕，猶繼續施用毒品，本不
    宜寬貸，惟念其犯後坦承部分犯行，尚知悔悟，且施用毒品乃自戕行為，及對社
    會危害性等一切情狀，分別量處如主文所示之刑，以資懲儆，並定其應執行之刑
    。扣案之殘餘海洛因之殘渣袋一只（因其內之毒品已無法析離，故視為毒品），
    應依毒品危害防制條例第十八條第一項前段規定，不問屬於犯人與否，均沒收銷
    燬之。另扣案之注射針筒一支，經送驗結果均無海洛因及安非他命成分，有高雄
    醫學大學附設中和紀念醫院九十二年六月二十四日編號第九二○六─四三七號檢
    驗報告一紙在卷可參，惟該注射針筒係供被告施用第一級毒品海洛因預備之物，
    且為被告所有，業據被告供明在卷，應依刑法第三十八條第一項第二款規定，併
    予宣告沒收。
據上論斷，應依刑事訴訟法第四百五十二條、第二百九十九條第一項前段，毒品危害
防制條例第十條第一項、第二項、第十八條第一項前段，刑法第十一條、第五十一條
第五款、第三十八條第一項第二款，判決如主文。
中      華      民      國    九十二    年      七      月    二十四    日
                                    臺灣高雄地方法院刑事第三庭
                                        法  官    廖純卿
右正本證明與原本無異。
如不服本判決，應於判決送達後十日內，向本院提出上訴狀。
                                        書記官    劉企萍
中      華      民      國    九十二    年      七      月    二十五    日
附錄本案論罪科刑法條全文：
毒品危害防制條例第十條
施用第一級毒品者，處六月以上五年以下有期徒刑。
施用第二級毒品者，處三年以下有期徒刑。


司法院資訊處製作；財團法人民間司法改革基金會備份。
